臺灣臺南地方法院交通事件裁定　　　　 94年度交聲字第173號
移
受 處分 人
即 異議 人　甲○○
上列受處分人因違反道路交通管理處罰條例案件，對於交通部公
路總局嘉義區監理所麻豆監理站九十四年四月六日所為之裁決處
分（處分案號：麻監裁罰字第裁七五—Ｓ00000000號）
，聲明異議，本院裁定如下：
    主  文
異議駁回。
    理  由
一、聲明異議意旨略以：受處分人即異議人甲○○並不否認於民
    國九十四年二月二十八日十四時五十分許，駕駛車牌號碼Ｃ
    八－八四三二號自用小客車，沿臺南市○○路○段三八八巷
    二弄快車道由東向西方向行駛，行經前開巷弄與海佃路四段
    三八八巷之設有閃光紅燈號誌交岔叉路口處時，與沿海佃路
    四段三八八巷由北向南方向行駛，駕駛車牌號碼ＴＭ—九二
    九三號自用小貨車之鄭吉雄發生碰撞。然異議人業已充分注
    意支線道車應禮讓幹線道車先行之規定，本件車禍肇因於自
    用小貨車駕駛人鄭吉雄駕車時分心低頭取物所致，是異議人
    並無原處分意旨所稱之違規行為。原處分機關即移送機關交
    通部公路總局嘉義區監理所麻豆監理站以異議人有支線道車
    未讓幹道車先行之違規行為，而依道路交通管理處罰條例第
    四十五條第九款前段之規定，裁處異議人罰鍰新台幣陸佰元
    ，並記違規點數一點，異議人不服該裁處，乃提起本件異議
    云云。
二、按汽車駕駛人，爭道行駛，而有支線道車不讓幹道車先行者，
    處新臺幣六百元以上一千八百元以下罰鍰，並記違規點數一
    點，道路交通管理處罰條例第四十五條第九款前段定有明文
    ；次按汽車行駛至交岔路口，應遵守遵守燈光號誌或交通警
    察之指示，道路交通安全規則第一百零二條第一項第一款前
    段亦規定甚明；再按閃光紅燈表示停車再開，車輛應減速接
    近，先停止於交岔路口前，讓幹道車優先通行後認為安全時
    ，方得續行，道路交通標誌標線號誌設置規則第二百十一條
    第一項第二款亦著有明文。所謂之「支線道車應讓幹線道車
    先行」之規定，旨在使幹線道車即有道路優先通行權之車輛
    優先支線道車先行。至支線道車是否已讓幹線道車先行，應
    係以支線道車是否會與幹線道車發生衝突、碰撞為其判斷之
    標準，而非僅以支線道車駕駛人之主觀片面之認定作為唯一
    推論之基礎。易言之，若支線道車行駛至交岔路口，而幹線
    道車未有其他相關事證，足以認定有特殊異常行駛之情形（
    例如：嚴重超速行駛），仍不能避免與之發生行車上之衝突
    、碰撞時，則支線道車之汽車駕駛人即難認已讓幹線道車優
    先通行。因之，縱使支線道車之汽車駕駛人主觀上認定業已
    讓幹線道車優先通行，然尚不得據此推論其並未違反應讓幹
    線道車優先通行之注意義務，合先敘明。
三、經查：
（一）本件受處分人即異議人甲○○並不否認於九十四年二月二
      十八日十四時五十分許，駕駛車牌號碼Ｃ八－八四三二號
      自用小客車，沿臺南市○○路○段三八八巷二弄快車道由
      東向西方向行駛，行經該巷弄與海佃路四段三八八巷之設
      有閃光號誌交岔叉路口處時，與沿海佃路四段三八八巷由
      北向南方向行駛，駕駛車牌號碼ＴＭ—九二九三號自用小
      貨車之鄭吉雄發生碰撞而肇事等情，且有臺南市警察局南
      市警交字第Ｓ00000000號舉發違反道路交通管理
      事件通知單一紙及道路交通事故調查報告表（一）（二）
      、現場圖、異議人甲○○之警詢筆錄、道路交通事故現場
      蒐證照片十五幀在卷可稽，此部分之事實堪信為真。
（二）其次，詳細觀察本件道路交通事故現場圖及事故現場蒐證
      照片等內容，本件肇事地點係位於臺南市○○路○段三八
      八巷與海佃路四段三八八巷二弄之設有閃光號誌之交岔路
      口，其中異議人所行駛之海佃路四段三八八巷二弄之燈光
      號誌係「閃光紅燈」，而本件車禍之相對人鄭吉雄所行駛
      之海佃路四段三八八巷則為「閃光黃燈」，此有道路交通
      事故現場圖上之註記、道路交通事故調查報告表（一）及
      道路交通事故現場蒐證照片附卷可佐，則依異議人甲○○
      於警詢中所陳及前開事故現場圖、調查報告表可知，雙方
      係屬不同行向，且異議人甲○○之行車方向號誌係閃光紅
      燈，而鄭吉雄之行車方向號誌則為閃光黃燈，則揆諸前開
      規定，異議人甲○○行經前開設有閃光紅燈號誌交岔路口
      時，應停車再開，減速接近，先停止於交岔路口前，讓行
      駛於台南市○○路○段三八八巷屬幹道車之鄭吉雄優先通
      行後認為安全時，方得續行。然異議人駕車進入本件交岔
      路口時，竟仍與由鄭吉雄所駕駛之幹線道來車發生行車上
      之衝突而肇事，足見異議人於前述時、地，確有支線道車
      未讓幹道車先行之違規行為，應可認定。
（三）再者，本件車禍肇事原因經送台灣省臺南區車輛行車事故
      鑑定委員會鑑定結果，亦認為「甲○○駕駛小客車，行經
      設有閃光紅燈號誌肇事岔路口，支線道車未讓幹線道車先
      行，為肇事次因」，有臺南市警察局第三分局九十四年五
      月六日南市警三交字第０九四四三二三九六二０號函所附
      上開委員會於九十四年四月二十日第九四０二五五號－Ｂ
      ０２號鑑定意見書一份存卷可憑，足見異議人甲○○確有
      支線道車未暫停讓幹線道車先行之違規行為。至鄭吉雄駕
      駛自用小貨車行經本件設有閃光黃燈之交岔路口，未減速
      慢行，且未注意車前狀況等駕駛行為，亦為本件車禍發生
      之肇事主因等情，雖據前開鑑定意見書載明可證，然異議
      人之上述違規行為，既與自用小貨車駕駛人鄭吉雄之違規
      行為，併合而導致本件車禍之發生，則鄭吉雄之違規行為
      ，或可當作雙方肇事責任分配之參考，但異議人業已觸犯
      之交通違規行為，則不能因此相抵而獲得解免。
四、本件異議人甲○○於前開時、地，駕駛自小客車支線道車不
    讓幹線道車先行之事實，既可認定，則移送機關即交通部公
    路總局嘉義區監理所麻豆監理站據此引用前開道路交通管理
    處罰條例第四十五條第九款前段之規定（贅引第一項），而
    裁處異議人甲○○罰鍰新台幣六百元，並依第六十三條第一
    項記違規點數一點，於法均無不當，異議人異議為無理由，
    應予駁回。
五、據上論斷，應依道路交通案件處理辦法第十九條裁定如主文
    。
中　　華　　民　　國　　94　　年　　6 　　月　　30  　日
　　　          　　    交通法庭  法　官　鄭燕璘
以上正本證明與原本無異。
如不服本裁定，應於收受送達後5日內向本院提出抗告狀。（應
附繕本）
　　　　　　　　　　　　　　　　　書記官　陳金堂
中　　華　　民　　國　　94　　年　　7 　　月　　5 　　日
